臺灣臺中地方法院刑事判決　　　　　　　 96年度易字第549號
公　訴　人　臺灣臺中地方法院檢察署檢察官
被　　　告　乙○○
　　　　　　　　　　另案在台灣台中監獄執行中
上列被告因竊盜等案件，經檢察官提起公訴（95年度偵字第4926
號），本院判決如下：
    主    文
乙○○犯結夥竊盜罪，累犯，處有期徒刑捌月。
    犯罪事實及理由
一、乙○○曾因違反毒品危害防制條例、竊盜等案件，經本院判
    處並定應執行刑為有期徒刑一年七月確定，於民國九十四年
    八月八日執行完畢，詎其竟與應權、沈武順（均另因為確
    定判決效力所及由檢察官為不起訴處分）共同基於意圖為自
    己不法所有之犯意聯絡，於民國九十五年二月十七日下午，
    由應權單獨騎乘車牌號碼ＮＲＣ—152號重型機車、乙○
    ○騎乘車牌號碼ＰＸ3—362號重型機車搭載沈武順，至臺中
    市○區○○○街與德興一街口某處倉庫，打開倉庫大門侵入
    該倉庫內 (侵入他人建築物部分未據告訴)，徒手竊取甲○
    ○所管領之混凝土攪拌器一支、鋁條三條、鋁門窗二片得手
    ，並由沈武順將前開竊得之混凝土攪拌棒1支搬運至乙○○
    所騎乘之機車上，應權則將前開竊得之鋁門窗2片搬運至
    自己所騎乘之機車上，嗣因甲○○發覺報警而逮捕乙○○及
    沈武順，惟應權則乘隙逃逸。
二、按被告以外之人於偵查中向檢察官所為之陳述，除顯有不可
    信之情況者外，得為證據，刑事訴訟法第一百五十九條之一
    第二項定有明文。是否「顯有不可信之情況」，係由法院依
    該偵查中陳述之外部情況以為判斷。查證人甲○○、應權
    、沈武順於檢察官偵查中經諭知證人有具結之義務及偽證之
    處罰並命朗讀結文具結後，以證人身分陳述其發現被告及與
    被告共同行竊之經過（九十五年度偵字第四九二六號卷第三
    十、三十五、三十六頁），檢察官就前揭偵查訊問之實施，
    並無任何違反相關規定之瑕疵，而被告又未具體指出前揭證
    人之陳述有何「顯有不可信之情況」，是應認前揭證人向檢
    察官之證詞，具證據能力。
三、訊據被告固坦承與應權、沈武順前往前揭倉庫並由沈武順
    將前開竊得之混凝土攪拌棒1支搬運至其所騎乘之機車上等
    事實，惟矢口否認前揭犯行，辯稱: 伊看沒有值錢的東西就
    要走了，伊也有叫應權等不要偷，但應權他們硬是要偷
    云云。經查:
(一)前揭犯罪事實，業據證人甲○○及證人即共犯應權、沈武
    順於檢察官偵訊中證述在卷，並有贓物認領保管單一紙、現
    場照片四張在卷可資佐證。
(二)共同正犯之意思聯絡，原不以數人間直接發生者為限，即有
    間接之聯絡者，亦包括在內；而意思之聯絡並不限於事前有
    所謀議，即僅於行為當時有共同犯意之聯絡者，亦屬之，且
    其表示之方法，亦不以明示通謀為必要，即相互間有默示之
    合致，亦無不可；且共同實施犯罪行為之人，在合意範圍以
    內，各自分擔犯罪行為之一部，相互利用他人之行為，以達
    其犯罪之目的者，即應對於全部所發生之結果，共同負責。
    查被告於警詢供稱：「我就問應權那個地方可以撿東西，
    應權帶我與沈武順到臺中市○區○○○街與德興一街口倉
    庫裡面」等語，於本院準備程序亦供稱: 伊當時前往該倉庫
    是想說去那邊看一看，看有無東西可以偷，伊只覺得混凝土
    攪拌棒有價值，所以沈武順即將該攪拌棒放在伊機車上等語
    (本院卷第二十三、四十一頁)等語，又苟被告與沈武順等全
    無犯意聯絡且無竊取前揭財物之犯意，衡情沈武順亦無將該
    攪拌棒置於被告所騎乘之ＰＸ3—362機車上之可能，是足認
    被告與沈武順、應權於前往前揭倉庫時即確有竊盜之犯意
    聯絡，從而被告雖未實際為竊取即拿取前揭財物之行為，惟
    依前揭說明，仍屬共同正犯，被告自應就共同正犯相互間所
    實施之全部行為負責。
(三)綜上所述，被告所辯，要屬事後卸責之詞，不足採信，本案
    事證明確，被告犯行，堪以認定。
四、論罪科刑部分
(一)被告行為後，修正後刑法第二十八條將共同實施犯罪修正為
    共同實行犯罪，屬法理明文化，不生新舊法比較; 又修正後
    刑法關於累犯之規定雖有變更，但被告屬故意犯，無論依修
    正前或修正後之刑法第四十七條規定，均構成累犯，並無其
    中何者較有利於被告之問題，是均不生新舊法比較之問題，
    先予敘明。
(二)核被告所為，係犯刑法第三百二十一條第一項第四款之結夥
    三人竊盜罪。被告與沈武順、應權間有犯意之聯絡，行為
    之分擔，均為共同正犯。被告有前揭刑案之執行情形，此有
    臺灣高等法院被告全國前案紀錄表及臺灣臺中地方法院檢察
    署刑案資料查註紀錄表各一份在卷可憑，其受有期徒刑執行
    完畢後五年以內，故意再犯本件有期徒刑以上之罪，為累犯
    ，應依刑法第四十七條第一項之規定，加重其刑。爰審酌被
    告所竊取之財物價值非鉅，惟其素行不佳，有竊盜、贓物、
    違反毒品危害防制條例等多項前案紀錄，此有前揭前案紀錄
    在卷可參，犯後未與被害人和解等一切情狀，量處如主文所
    示之刑。
五、公訴意旨另略以: 被告於前揭時、地與應權、沈武順除共
    同竊取前揭財物外，並由其中一人撿拾路邊石頭敲破甲○○
    所有之倉庫窗戶之玻璃一片，因認被告此部分涉犯刑法第三
    百五十四條之毀損罪嫌。並以證人甲○○於檢察官偵訊中之
    證詞為其主要論據。按現行刑事訴訟法並無禁止被害人於公
    訴程序為證人之規定，自應認被害人在公訴程序中具有證人
    適格 (即證人能力)，然被害人與一般證人不同，其與被告
    處於絕對相反之立場，其陳述之目的，在使被告受刑事訴追
    處罰，內容未必完全真實，證明力自較一般證人之陳述薄弱
    。故被害人縱立於證人地位而為指證及陳述，且其指證、陳
    述無瑕疵可指，仍不得作為有罪判決之唯一依據，應調查其
    他證據以察其是否與事實相符，亦即仍須有補強證據以擔保
    其指證、陳述之真實性，始得採為斷罪之依據 (最高法院九
    十四年台上字第三三二六號判決參照)。訊據被告堅決否認
    此部分犯行，辯稱：伊未打破甲○○的玻璃等語。經查: 證
    人甲○○固於檢察官偵訊中證稱: 他們要偷東西時，打破我
    倉庫的窗戶玻璃一片等語，惟證人甲○○於警詢證稱: 伊剛
    外出吃午餐，倉庫只用鐵線綁起來等語，核與共犯沈武順於
    警詢供稱：本案係由應權徒手將大門鐵線打開後伊等三人
    始進入該倉庫內等語相符，參酌證人甲○○於檢察官偵訊中
    復證稱: 伊已經被偷了六次等語，從而證人甲○○前揭所稱
    窗戶玻璃遭毀損等語是否將其六次遭竊之事實與本案之犯罪
    事實混淆，尚非無疑，此外，此部分公訴人除證人甲○○之
    指證外並無其它舉證證明，揆諸前揭說明，尚難僅以證人甲
    ○○對被告不利之證詞，憑為被告斷罪之依據，公訴人所指
    被告此部分之犯罪事實，仍有合理之懷疑存在，應認被告此
    部分犯罪尚屬不能證明，原應為無罪之諭知，惟公訴意旨認
    此部分與前揭論罪科刑部分有修正前刑法牽連犯之裁判上一
    罪關係，爰不另為無罪之諭知。
據上論斷，應依刑事訴訟法第二百九十九條第一項前段，刑法第
二十八條、第三百二十一條第一項第四款、第四十七條第一項，
判決如主文。
中　　華　　民　　國　　96　　年　　5 　　月　　30　　日
                  臺灣臺中地方法院刑事第二庭
                      審判長  法  官  林清鈞
                              法  官  陳姵君
                              法  官  郭書豪
上正本證明與原本無異。
如不服本判決，應於送達後十日內向本院提出上訴狀（須附繕本
），上訴於臺灣高等法院臺中分院。
中　　華　　民　　國　　96　　年　　5 　　月　　30　　日
                              書記官  陳美虹
附錄論罪科刑法條
中華民國刑法第320條
（普通竊盜罪、竊佔罪）
意圖為自己或第三人不法之所有，而竊取他人之動產者，為竊盜
罪，處 5 年以下有期徒刑、拘役或 5 百元以下罰金。
意圖為自己或第三人不法之利益，而竊佔他人之不動產者，依前
項之規定處斷。
前二項之未遂犯罰之。
